臺灣高雄地方法院民事裁定　　　　　　 96年度家聲字第58號
聲　請　人　楊譜諺律師
上聲請人聲請核定遺產管理人報酬事件，本院裁定如下：
    主      文
聲請人任被繼承人甲○○之遺產管理人之報酬定為新臺幣壹萬捌
仟肆佰壹拾元。
程序費用新台幣壹仟元由被繼承人甲○○之遺產負擔。
    理　　　由
一、按「遺產管理人，得請求報酬，其數額由親屬會議按其勞力
    及其與被繼承人之關係酌定之」、「依本法之規定應開親屬
    會議時，由當事人、法定代理人或其他利害關係人召集之」
    、「親屬會議不能召開或召開有困難時，依法應經親屬會議
    處理之事項，由有召集權人聲請法院處理之」，民法第1183
    條、第1129條、第1132條第2 項前段分別定有明文。
二、聲請意旨略以：聲請人前依鈞院95年度財管字第6 號民事裁
    定選任為被繼承人甲○○之遺產管理人，經裁定確定後，聲
    請人業已遵行職務，聲請鈞院以95年度家催字第140 號裁定
    ，准對被繼承人陳俊維之繼承人、債權人及受遺贈人於一定
    期限內承認繼承、報明債權或為願受遺贈與否之聲明等事項
    為公示催告，該公示催告並經聲請人於民國（下同）95年5
    月5 日刊登於報紙。又被繼承人甲○○遺有坐落於高雄市○
    ○區○○段718 地號土地及座落其上高雄市○○區○○段24
    40、2446建號即門牌號碼明星街137 號9 樓之4 等不動產2
    筆土地。聲請人經鈞院選認為被繼承人甲○○之遺產管理人
    後，聲請人閱卷清查被繼承人之遺產，及聲請被繼承人之遺
    產歸屬清單、各類財產所得清單等資料，並聲請公示催告、
    登報及通知債權人報明債權，並代墊相關房屋稅、地價稅等
    稅費及規費，共計8,410 元。惟被繼承人甲○○並無親屬會
    議可資酌定遺產管理人報酬數額，是聲請人之管理報酬應由
    鈞院酌定之，而被繼承人甲○○遺產中之不動產，已經債權
    人聯邦商業銀行有限公司聲請強制執行並進行拍賣，目前由
    鈞院民事執行處95年度執字第83973 號案件執行在案，為此
    請求鈞院裁定遺產管理人之報酬等語。
三、經查：
  (一)被繼承人甲○○於94年2 月22日去世，其遺產無人繼承，由
    本院以95年度財管字第6 號裁定選任聲請人為遺產管理人確
    定在案，有聲請人提出之本院95年度財管字第6 號裁定暨確
    定證明書等影本各1 份為證，自堪信屬實。準此，聲請人顯
    難召開親屬會議酌定其管理甲○○遺產之報酬甚明，是其本
    於利害關係人之地位，向本院聲請核定其任遺產管理人之報
    酬，自屬有據。
  (二)聲請人主張之前揭事實，除上述裁定暨確定證明書外，另據
    其提出台灣高雄地方法院95年度家催字第140 號民事裁定2
    份、財政部高雄市財產歸屬資料清單1 份、財政部高雄市國
    稅局92、91年度綜合所得稅各類所得資料清單2 份、展信法
    律事務所函、掛號函件執據各5 份、元大精華證券股份有限
    公司職工福利委員會函2 份、債權計算書1 份、房屋稅稅額
    繳款書2 份、地價稅稅額繳款書1 份、收據4 份為證，堪信
    真實。本院審酌：依稅務電子閘門財產所得調件明細表所示
    本件被繼承人遺有之遺產即上開土地暨建物，以及投資1 筆
    ，經核定其總價額為新台幣（下同）457,405 元，而被繼承
    人遺有土地及房屋筆數為2 筆，其遺產法律關係尚屬單純，
    除強制執行部分尚未終結外，並無其他繁瑣事項待處理，以
    及聲請人業已為閱卷、聲請公示催告、登報、查詢被繼承人
    財產等管理遺產行為，且考量聲請人處理上開事務所需時間
    之久暫、耗費人力之程度、各該債權人之受償權利應受保障
    ，並參酌本件如由國有財產局擔任遺產管理人，依財政部訂
    頒之「代管無人承認繼承遺產作業要點」第14點第3 項規定
    請求管理遺產報酬之標準不得低於遺產現值百分之一等一切
    情狀，認本件核予遺產管理人之報酬以18410 元為適當，爰
    酌定如主文所示。
四、依非訟事件法第157 條、第24條第1項，裁定如主文。
中　　華　　民　　國　　96　　年　　2　　月　　27　　日
                  家事法庭法　官　吳文婷
以上正本係照原本作成。
如對本裁定抗告須於裁定送達後10日內向本院提出抗告狀。
中　　華　　民　　國　　96　　年　　3 　　月　　1　　日
                          書記官  許麗珠
